臺灣桃園地方法院刑事判決　　　　　　　95年度訴字第2475號
公　訴　人　臺灣桃園地方法院檢察署檢察官
被　　　告　甲○○
　　　　　　　　　　2樓之1
指定辯護人　本院公設辯護人　林銘宏
上列被告因違反槍砲彈藥刀械管制條例案件，經檢察官提起公訴
（九十四年度偵字第二三五八號、九十五年度偵字第四六二四號
），本院判決如下：
    主  文
甲○○未經許可，製造可發射子彈具有殺傷力之改造手槍，處有
期徒刑伍年肆月，併科罰金新臺幣伍萬元，罰金如易服勞役，以
新臺幣壹仟元折算壹日，扣案如附表一編號一、二、四、六、附
表二、附表三所示之物，均沒收。
    事  實
一、甲○○明知可發射子彈具有殺傷力之改造手槍、具有殺傷力
    之子彈及製造改造手槍之主要組成零件，均為槍砲彈藥刀械
    管制條例所列管，非經中央主管機關許可，不得非法持有、
    製造，竟基於非法持有具有殺傷力之子彈及製造改造手槍之
    主要組成零件之犯意，於民國九十四年十一月間上旬某日，
    在其位在桃園縣桃園市○○○街二十四號二樓之一住處，收
    受謝易旼（另經檢察官偵辦中）交付具有經公告槍砲彈藥之
    主要組成零件，惟尚未組成具殺傷力之口徑7.65mm、仿WALT
    HER 廠PPK/S 型半自動改造手槍二枝（槍枝管制編號：0000
    000000、0000000000號）、具有殺傷力之口徑9mm 制式子彈
    一顆、口徑8mm 之空包彈與直徑約7.3 mm之土造金屬彈頭組
    合而成之改造子彈二顆（均已試射）、口徑9mm 土造金屬彈
    頭之土造子彈及口徑7.9 mm土造金屬彈頭之土造子彈共十顆
    （已試射三顆，餘七顆）、由玩具金屬彈殼加裝直徑約8.1m
    m 土造金屬彈頭而成之改造子彈一顆（已試射），與如附表
    二所示經公告之槍砲彈藥主要組成零件，及尚未組成具殺傷
    力之仿BERETTA廠M84 型半自動改造手槍半成品一枝（槍枝
    管制編號：0000000000號，具公告槍砲彈藥之主要組成零件
    ）等物後持有之。旋基於製造可發射子彈具有殺傷力之改造
    手槍之單一接續犯意，先於某不詳時間，向某名真實姓名年
    籍不詳之成年男子所經營之模型店購得撞針二支後，於九十
    四年十二月初某日，在上址將該二支撞針換裝在上開口徑7.
    65mm、仿WALTHER 廠PPK/S 型半自動改造手槍中，製造完成
    為可發射子彈具有殺傷力之改造手槍二枝而持有之。嗣於九
    十四年十二月十五日上午十一時許，為警據報聲請本院核發
    搜索票（九十四年度聲搜字第一一四號），在上址搜索查
    獲，並分別在上址及上址地下一樓之車號P7-1853 號停車格
    之雜物堆內，扣得如附表一所示之上開口徑7.65mm、仿WALT
    HER 廠PPK/S 型半自動改造手槍二枝（槍枝管制編號：0000
    000000、0000000000號）、具有殺傷力之口徑9mm 制式子彈
    一顆、口徑8mm 之空包彈與直徑約7.3 mm之土造金屬彈頭組
    合而成之改造子彈二顆（均已試射）、口徑9mm 土造金屬彈
    頭之土造子彈及口徑7.9mm 土造金屬彈頭之土造子彈共十顆
    （已試射三顆，餘七顆）、由玩具金屬彈殼加裝直徑約8.1m
    m 土造金屬彈頭而成之改造子彈一顆（已試射），及尚未組
    成具殺傷力之仿BERETTA 廠M84 型半自動改造手槍半成品一
    枝（槍枝管制編號：0000000000號，具公告槍砲彈藥之主要
    組成零件），與如附表二所示經公告之槍砲彈藥主要組成零
    件，及甲○○所有供本件犯罪所用如附表三所示之改造槍彈
    工具等物。
二、案經臺北市政府警察局移送臺灣桃園地方法院檢察署檢察官
    偵查起訴。
    理  由
壹、程序事項：
  (一)內政部警政署刑事警察局所出具之九十五年一月二十六日刑
    鑑字第0940195766號槍彈鑑定書一份及查獲照片十三張，分
    別係內政部警政署刑事警察局執行槍枝、子彈鑑定公務所出
    具之書面鑑定報告及警方職務上製作之證明文書，依據刑事
    訴訟法第一百五十九條之四之立法理由，自得為證據，況檢
    察官、被告甲○○及其指定辯護人於本院行準備程序及審判
    程序時，就此部分證據之證據能力均表示沒有意見，截至本
    案言詞辯論終結時止，復均未聲明異議，核以該槍彈鑑定書
    一份及查獲照片十三張與檢察官主張之事實有關聯性，是可
    認均具有證據能力。
  (二)至扣案之如附表一所示之口徑7.65mm、仿WALTHER 廠PPK/S
    型半自動改造手槍二枝（槍枝管制編號：0000000000、0000
    000000號）、具有殺傷力之口徑9mm 制式子彈一顆、口徑8m
    m 之空包彈與直徑約7.3 mm之土造金屬彈頭組合而成之改造
    子彈二顆（均已試射）、口徑9mm 土造金屬彈頭之土造子彈
    及口徑7.9mm 土造金屬彈頭之土造子彈共十顆（已試射三顆
    ，餘七顆）、由玩具金屬彈殼加裝直徑約8.1m m土造金屬彈
    頭而成之改造子彈一顆（已試射），及尚未組成具殺傷力之
    仿BERETTA 廠M84 型半自動改造手槍半成品一枝（槍枝管制
    編號：0000000000號，具公告槍砲彈藥之主要組成零件），
    與如附表二所示經公告之槍砲彈藥主要組成零件，及如附表
    三所示之改造槍彈工具，並非供述證據，無傳聞法則之適用
    ，且上開物證經承辦員警依法定程序合法扣得，與本案具有
    關聯性，當有證據能力。
貳、實體事項：
一、上揭犯罪事實，業據被告於本院審理中坦承不諱（參見本院
    卷九十六年三月二十日審判筆錄第三頁），且扣案如附表一
    所示之上開口徑7.65mm、仿WALTHER 廠PPK/S 型半自動改造
    手槍二枝（槍枝管制編號：0000000000、0000000000號）、
    口徑9mm 制式子彈一顆、口徑8mm 之空包彈與直徑約7.3 mm
    之土造金屬彈頭組合而成之改造子彈二顆、口徑9mm 土造金
    屬彈頭之土造子彈及口徑7.9mm 土造金屬彈頭之土造子彈共
    十顆、由玩具金屬彈殼加裝直徑約8.1m m土造金屬彈頭而成
    之改造子彈一顆，經警送請內政部警政署刑事警察局鑑定結
    果，認：槍枝管制編號0000000000號一枝，係由仿WALTHE R
    廠PPK/S 型半自動改造手槍製造之槍枝，換裝土造金屬槍管
    而成之改造手槍，機械性能良好，可擊發適用之子彈，認具
    殺傷力；槍枝管制編號0000000000號一枝，係由仿WALTHE R
    廠PPK/S 型半自動改造手槍製造之槍枝，換裝土造金屬槍管
    而成之改造手槍，經檢視，雖欠缺保險鈕，惟不影響槍枝擊
    發功能，可擊發適用子彈，認具殺傷力；送鑑子彈一顆，認
    係口徑9mm 之制式子彈，認具殺傷力；送鑑子彈二顆，認均
    係由口徑8mm 之空包彈和直徑約7.3mm 之土造金屬彈頭組合
    而成之改造子彈，經實際試射，均可擊發，認均具殺傷力；
    送鑑子彈十顆，認均係具直徑分別約為9mm 和7.9mm 土造金
    屬彈頭之土造子彈，經採樣三顆實際試射，均可擊發，認均
    具殺傷力；送鑑子彈一顆，認係由玩具金屬彈殼加裝直徑約
    8.1mm 土造金屬彈頭而成之改造子彈，經實際試射，可擊發
    ，認具殺傷力一節，有內政部警政署刑事警察局出具之九十
    五年一月二十六日刑鑑字第0940195766號槍彈鑑定書一份在
    卷可參，足見上開槍枝、子彈確均為槍砲彈藥刀械管制條例
    所規定之具有殺傷力之改造槍枝及彈藥一情，要屬無疑。此
    外，復有查獲照片十三張在卷可參，及扣案之尚未組成具殺
    傷力之仿BERETTA 廠M84 型半自動改造手槍半成品一枝（槍
    枝管制編號：0000000000號，具公告槍砲彈藥之主要組成零
    件），與如附表二所示經公告之槍砲彈藥主要組成零件，及
    被告所有供本件犯罪所用如附表三所示之改造槍彈工具可資
    佐證。綜上所述，足認被告之自白核與事實相符，應可採為
    論罪科刑之依據。從而，本案事證已臻明確，被告犯行洵堪
    認定，應予依法論科。
二、查被告行為後，刑法及刑法施行法部分條文亦經修正公布，
    並均於九十五年七月一日施行。修正後刑法第二條第一項之
    規定，係規範行為後法律變更所生新舊法律比較適用之準據
    法，於修正後刑法施行後，應適用修正後刑法第二條第一項
    規定之「從舊從輕」之原則為比較；修正後刑法第二條第二
    項，則為同條第一項之特別規定，於修正後刑法施行後，關
    於非拘束人身自由之保安處分，應依修正後刑法第二條第二
    項之規定，適用裁判時之法律。又修正後刑法第三十五條，
    乃刑之重輕之法定次序與標準，應適用裁判時之修正後刑法
    第三十五條之規定。修正後刑法第二條第一項係採「從舊從
    輕」原則，適用最有利於行為人之法律。既曰法律，自較刑
    之範圍為廣；除法律有特別規定者（如修正後刑法第二條第
    二項非拘束人身自由之保安處分適用裁判時法，修正後刑法
    施行法第九條之三規定之情形），應依其規定；或事關執行
    之緩刑之宣告，或犯罪在刑法修正施行前，自首在刑法施行
    後之自首部分，或程序之規定（程序從新，如刑法第四十條
    沒收宣告之程序規定），應適用裁判時之修正後刑法之規定
    外；依修正後刑法第二條第一項比較時，應就罪刑有關之共
    犯、未遂犯、連續犯、牽連犯、結合犯以及累犯加重、自首
    減輕暨其他法定加減原因（如身分加減）與加減例等一切情
    形，綜其全部之結果而為比較後，予以整體適用，不能割裂
    而分別適用有利益之條文。關於易科罰金之折算標準、易服
    勞役之折算標準及期限、罰金與死刑是否併予執行、多數有
    期徒刑定應執行之刑時之最高刑期之限制等之修正，事涉行
    為人易刑折算標準金額之多寡與期限之長短及定執行刑時能
    否就罰金刑併予執行或有期徒刑定應執行之刑時最高度之限
    制，亦均屬依修正後刑法第二條第一項所應比較適用法律之
    範圍。拘束人身自由之保安處分，並非屬修正後刑法第二條
    第二項規定應適用裁判時法之範圍，除有特別規定者外，亦
    屬應依修正後刑法第二條第一項比較適用之法律；從刑附屬
    於主刑，除法律有特別規定者外，依主刑所適用之法律（以
    上參考最高法院九十五年五月二十三日刑事庭第八次會議決
    議及最高法院二十四年上字第四六三四號、二十四年上字第
    五二九二號、二十七年上字第二六一五號、二十九年上字第
    五二五號判例意旨）。其次，法律有變更而須為新、舊法之
    比較以定其適用之目的，厥為保障行為人之既有法律地位不
    致因法律之修正而惡化或受到更不利益之結果並兼謀行為人
    之利益，此為最高之價值，非必斤斤於法律體系適用之完整
    性，況或基於法規之性質，如程序性之法律、事涉執行之緩
    刑規定，依法理係均應適用新法，或因法律另有規定，如修
    正後刑法第二條第二項規定「非拘束人身自由之保安處分係
    適用裁判時之法律」，修正後刑法施行法第三條之一第二項
    規定「於九十四年一月七日刑法修正施行前犯併合處罰數罪
    中之一罪，且該數罪均符合第四十一條第一項得易科罰金之
    規定者，適用九十年一月四日修正之刑法第四十一條第二項
    規定」，即有此情形係一律適用行為時法之舊法，由是可見
    遇有法律修正而須選擇適用新法或舊法時，須依法規之性質
    或視法律是否另有規定決之，在選法適用時，本即寓有可據
    個別之特性而割裂分別適用新法或舊法之容許性，至數項經
    修正之法律須整體比較以同其新、舊法之適用俾維持法律體
    系之完整性，核係各該法律在適用上因具「依附及相互關聯
    」之特性使然，非屬新、舊法應比較利、俾藉資保障行為人
    之既有法律地位兼謀其利益之立法意旨所必然。準此以解，
    就罪、刑有關之規定諸如共犯、未遂犯、連續犯、牽連犯、
    結合犯以及累犯加重、自首減輕暨其他法定加減原因（如身
    分加減）與加減例等一切情形，應綜其全部之結果而為比較
    後，予以整體適用，不能割裂而分別適用有利益之條文，固
    如前述，惟究其緣由，實係著眼於因各該規定皆涉及犯罪之
    態樣、階段、罪數、法定刑得或應否加、減暨加減之幅度，
    並進而影響法定刑或處斷刑之範圍，換言之，各該罪、刑之
    規定須經綜合考量整體適用後，方能據以限定法定刑或處斷
    刑之範圍，嗣始得於該範圍內為一定刑之宣告，易言之，個
    別宣告刑雖屬單一之結論，然實係經綜合考量整體適用各相
    關罪、刑規定之所得，因之，宣告刑所據以決定之各相關罪
    、刑規定，顯具適用上之「依附及相互關聯」之特性，自須
    同其新、舊法之適用。次查，「易刑」或「定執行刑」係規
    範宣告刑得或應如何執行之法律，核屬為刑之宣告後始生應
    否適用問題之規定，非屬宣告刑所據以決定因而須先行確定
    如何適用新、舊之法規，依其性質，在未為刑之宣告前亦無
    可能確定應否適用而預先選定須適用新或舊法，復無此必要
    ，不寧唯是，該規定所涵攝之「小前提」係「宣告刑」，猶
    與罪、刑規定涵攝之「小前提」為「歷史社會事實」迥異，
    職是，「易刑」及「定執行刑」之規定，不論涵攝之「小前
    提」、決定應否適用之階段及適用後所得之法律效果，與罪
    、刑之規定皆不相侔，與之顯不具適用上之「依附及相互關
    聯」之特性，依前述，要毋須與罪、刑之規定同其新、舊法
    之適用，自得秉其本身之性質而各據應涵攝之「小前提」為
    新、舊、利、弊之比較後個別定其法律之適用。茲就本案與
    罪、刑有關且須依修正後刑法第二條第一項規定為利、弊之
    比較以定如何適用之法律變更部分敘述如下：
  (一)修正前刑法第三十三條第五款規定：「罰金：（銀元）一元
    以上。」，復依罰金罰鍰提高標準條例第一條前段規定提高
    為十倍，折算新臺幣為三十元；修正後刑法第三十三條第五
    款規定：「罰金：新臺幣一千元以上，以百元計算之。」，
    現行刑法中，有關於罰金刑之計算單位及其最低度刑之規定
    既有修正，自屬法律變更。依修正前法律之規定，被告所犯
    未經許可製造可發射子彈具有殺傷力之改造手槍罪若併科罰
    金，其最高度為新臺幣一千萬元，最低度為新臺幣三十元。
    所犯未經許可持有具有殺傷力之子彈罪若併科罰金，其最高
    度為新臺幣三百萬元，最低度為新臺幣三十元。所犯未經許
    可持有製造改造手槍之主要組成零件罪，其最高度為新臺幣
    三百萬元，最低度為新臺幣三十元；若依修正後之法律規定
    ，被告所犯未經許可製造可發射子彈具有殺傷力之改造手槍
    罪若併科罰金，其最高度為新臺幣一千萬元，最低度為新臺
    幣一千元。所犯未經許可持有具有殺傷力之子彈罪，其最高
    度為新臺幣三百萬元，最低度為新臺幣一千元。所犯未經許
    可持有製造改造手槍之主要組成零件罪，其最高度為新臺幣
    三百萬元，最低度為新臺幣一千元。經綜合適用修正前、後
    之罪、刑相關規定予以比較，修正後之規定顯非較修正前之
    規定對被告有利，因之，依現行即修正後刑法第二條第一項
    前段規定，此部分自應適用修正前刑法之有關規定。
  (二)綜上，經就上開部分之結果而為比較，並參諸前揭最高法院
    決議及修正後刑法第二條第一項前段、後段規定之從舊從輕
    原則，以舊刑法有利於被告，就上開部分應適用舊刑法之規
    定。
三、核被告所為，係犯槍砲彈藥刀械管制條例第八條第一項之未
    經許可製造可發射子彈具有殺傷力之改造手槍罪、同條例第
    十二條第四項之未經許可持有具有殺傷力之子彈罪、同條例
    第十三條第四項之未經許可持有製造改造手槍之主要組成零
    件罪。被告為製造可發射子彈具有殺傷力之改造手槍而購入
    撞針後持有之行為，以及製造可發射子彈具有殺傷力之改造
    手槍後之持有具有殺傷力之改造手槍等低度行為，均為製造
    可發射子彈具有殺傷力之改造手槍之高度行為所吸收，均不
    另論罪。又被告先於某不詳時間，向某名真實姓名年籍不詳
    之成年男子所經營之模型店購得撞針二支後，於九十四年十
    二月初某日，在其住處將該二支撞針換裝在上開口徑7.65mm
    、仿WALTHER 廠PPK/S 型半自動改造手槍中，製造完成為可
    發射子彈具有殺傷力之改造手槍二枝而持有，業據其於本院
    審理中供承在卷可按（參見本院卷九十六年三月二十日審判
    筆錄第七頁），是此部分乃屬基於同一製造可發射子彈具有
    殺傷力之改造手槍罪名下之接續行為，僅論以一罪，公訴意
    旨認被告係連續於九十四年十一月上旬某日及同年十二月初
    某日製造完成為可發射子彈具有殺傷力之改造手槍二枝，而
    構成修正前刑法第五十六條之連續犯，尚有誤會，併此敘明
    。被告所犯未經許可製造具有殺傷力之改造手槍後進而持有
    ，及未經許可持有子彈、未經許可持有製造改造手槍之主要
    組成零件等罪，係一行為觸犯數罪名，為想像競合犯，依修
    正後刑法第五十五條規定，應從一重之未經許可製造可發射
    子彈具有殺傷力之改造手槍罪處斷。爰審酌被告所犯未經許
    可製造具有殺傷力之改造手槍、未經許可持有子彈、未經許
    可持有製造改造手槍之主要組成零件等罪，對社會治安所生
    危害非輕，行為誠屬不該，惟念其犯後終能坦承犯行，尚具
    悔意等一切情狀，量處如主文所示之刑，以資懲儆。另按修
    正前刑法第四十二條第一項、第二項、第三項原規定：「罰
    金應於裁判確定後兩個月內完納，期滿而不完納者，強制執
    行，其無力完納者，易服勞役；易服勞役以一元以上三元以
    下，折算一日，但勞役期限不得逾六個月；罰金總額折算逾
    六個月之日數者，以罰金總額與六個月之日數比例折算。」
    ，此折算標準並應適用修正前罰金罰鍰提高標準條例第二條
    規定，就其原定數額提高為一百倍折算一日，亦即被告行為
    時之易服勞役折算標準，應以銀元一百元以上三百元以下之
    數額折算一日，經換算為新臺幣，則應以新臺幣三百元以上
    九百元以下折算一日。至依九十五年七月一日施行之修正後
    刑法第四十二條第一項、第三項、第五項則規定：「罰金應
    於裁判確定後二個月內完納，期滿而不完納者，強制執行，
    其無力完納者，易服勞役。但依其經濟或信用狀況，不能於
    二個月內完納者，得許期滿後一年內分期繳納。遲延一期不
    繳或未繳足者，其餘未完納之罰金，強制執行或易服勞役；
    易服勞役以新臺幣一千元、二千元或三千元折算一日，但勞
    役期限不得逾一年；罰金總額折算逾一年之日數者，以罰金
    總額與一年之日數比例折算。」，並將原罰金罰鍰提高標準
    條例第二條之規定刪除，是以新法所定易服勞役之折算標準
    為新臺幣一千元、二千元、三千元折算一日。經比較結果，
    易服勞役之規定，顯以修正後之規定較有利於被告，依修正
    後刑法第二條第一項但書規定，爰依修正後刑法第四十二條
    第三項之規定，就被告併科罰金部分諭知易服勞役之折算標
    準。至扣案如附表一編號一、二、四、六所示之可發射子彈
    具有殺傷力之口徑7.65mm、仿WALTHER 廠PPK/S 型半自動改
    造手槍二枝（槍枝管制編號：0000000000、0000000000號）
    、具有殺傷力之口徑9mm 制式子彈一顆、口徑9mm 土造金屬
    彈頭之土造子彈及口徑7.9mm 土造金屬彈頭之土造子彈剩餘
    七顆、尚未組成具殺傷力之仿BERETTA 廠M84 型半自動改造
    手槍半成品一枝（槍枝管制編號：0000000000號，具公告槍
    砲彈藥之主要組成零件）、扣案如附表二所示經公告之槍砲
    彈藥主要組成零件，均屬違禁物，爰均依刑法第三十八條第
    一項第一款規定，不問屬於犯罪行為人與否，均併予宣告沒
    收。又扣案如附表三所示之改造槍彈工具，係被告所有供本
    件犯罪所用之物，業據其供承在卷可按，爰均依刑法第三十
    八條第一項第二款規定，均併予宣告沒收。另扣案如附表編
    號三、四、五所示已試射之口徑8mm 之空包彈與直徑約7.3
    mm之土造金屬彈頭組合而成之改造子彈二顆、口徑9mm 土造
    金屬彈頭之土造子彈及口徑7.9mm土造金屬彈頭之土造子彈
    三顆、由玩具金屬彈殼加裝直徑約8.1mm 土造金屬彈頭而成
    之改造子彈一顆，均經試射，有前開槍彈鑑定書一份在卷可
    參，乃已經射擊且不具殺傷力之物，已均非屬違禁物，爰均
    不為沒收之諭知，附予敘明。
據上論斷，應依刑事訴訟法第二百九十九條第一項前段，槍砲彈
藥刀械管制條例第八條第一項、第十三條第四項、第十二條第四
項，修正後刑法第十一條前段、第二條第一項、第五十五條、第
四十二條第三項、第三十八條第一項第一款、第二款，判決如主
文。
本案經檢察官何治蕙到庭執行職務。
中　　華　　民　　國　　96　　年　　4 　　月　　3 　　日
                        臺灣桃園地方法院刑事第十庭
  　　    　　              審判長法  官　江德民
　 　     　　　　　　　　　　　  法　官　柯姿佐
　    　 　　　　　　　　　　　   法　官　林家賢
上正本證明與原本相符。
如不服本判決，得於收受判決後十日內，向本院提出上訴狀（應
附繕本），上訴於臺灣高等法院。
                                  書記官  常毓生
中　　華　　民　　國　　96　　年　　4 　　月　　4 　　日
~F0
~T40
┌───────────────────────────────────┐
│附表一：                                            95年度訴字第2475號│
├──┬─────────────────────┬──────────┤
│編號│   扣  案  物  品  名  稱  及  數  量     │    備       註     │
├──┼─────────────────────┼──────────┤
│ 一 │可發射子彈具有殺傷力之口徑7.65mm、仿WALTH │                    │
│    │ER廠PPK/S 型半自動改造手槍二枝（槍枝管制編│                    │
│    │號：0000000000、0000000000號）            │                    │
├──┼─────────────────────┼──────────┤
│ 二 │具有殺傷力之口徑9mm 制式子彈一顆          │                    │
├──┼─────────────────────┼──────────┤
│ 三 │口徑8mm 之空包彈與直徑約7.3 mm之土造金屬彈│均已試射            │
│    │頭組合而成之改造子彈二顆                  │                    │
├──┼─────────────────────┼──────────┤
│ 四 │口徑9mm 土造金屬彈頭之土造子彈及口徑7.9mm │共十顆，已試射三顆，│
│    │土造金屬彈頭之土造子彈餘七顆              │餘七顆              │
├──┼─────────────────────┼──────────┤
│ 五 │由玩具金屬彈殼加裝直徑約8.1mm 土造金屬彈頭│已試射              │
│    │而成之改造子彈一顆                        │                    │
├──┼─────────────────────┼──────────┤
│ 六 │尚未組成具殺傷力之仿BERETTA 廠M84 型半自動│                    │
│    │改造手槍半成品一枝（槍枝管制編號：00000000│                    │
│    │40號，具公告槍砲彈藥之主要組成零件）      │                    │
└──┴─────────────────────┴──────────┘
┌───────────────────────────────────┐
│附表二：                                            95年度訴字第2475號│
├──┬─────────────────────┬──────────┤
│編號│   扣  案  物  品  名  稱  及  數  量     │    備       註     │
├──┼─────────────────────┼──────────┤
│ 一 │仿BERETTA 廠M9/92FS 型半自動手槍之土造金屬│                    │
│    │槍管一個                                  │                    │
├──┼─────────────────────┼──────────┤
│ 二 │仿BERETTA廠84型半自動手槍之金屬槍身一個   │                    │
├──┼─────────────────────┼──────────┤
│ 三 │仿BERETTA 廠84型半自動手槍之土造金屬撞針一│                    │
│    │個                                        │                    │
├──┼─────────────────────┼──────────┤
│ 四 │仿WALTHER 廠PPK/S 型之金屬槍機一個（不含撞│                    │
│    │針）                                      │                    │
└──┴─────────────────────┴──────────┘
┌───────────────────────────────────┐
│附表三：                                            95年度訴字第2475號│
├──┬─────────────────────┬──────────┤
│編號│   扣  案  物  品  名  稱  及  數  量     │    備       註     │
├──┼─────────────────────┼──────────┤
│ 一 │游標尺一支                                │                    │
├──┼─────────────────────┼──────────┤
│ 二 │固定夾一支                                │                    │
├──┼─────────────────────┼──────────┤
│ 三 │鋸子一支                                  │                    │
├──┼─────────────────────┼──────────┤
│ 四 │活動扳手等工具一盒                        │                    │
└──┴─────────────────────┴──────────┘
附錄本判決論罪科刑法條：
槍砲彈藥刀械管制條例第八條：
未經許可，製造、販賣或運輸鋼筆槍、瓦斯槍、麻醉槍、獵槍、
空氣槍或第四條第一項第一款所定其他可發射金屬或子彈具有殺
傷力之各式槍砲者，處無期徒刑或五年以上有期徒刑，併科新臺
幣一千萬元以下罰金。
未經許可，轉讓、出租或出借前項所列槍枝者，處五年以上有期
徒刑，併科新臺幣一千萬元以下罰金。
意圖供自己或他人犯罪之用，而犯前二項之罪者，處無期徒刑或
七年以上有期徒刑，併科新臺幣一千萬元以下罰金。
未經許可，持有、寄藏或意圖販賣而陳列第一項所列槍枝者，處
三年以上十年以下有期徒刑，併科新臺幣七百萬元以下罰金。
第一項至第三項之未遂犯罰之。
槍砲彈藥刀械管制條例第十二條：
未經許可，製造、販賣或運輸子彈者，處一年以上七年以下有期
徒刑，併科新臺幣五百萬元以下罰金。
未經許可，轉讓、出租或出借子彈者，處六月以上五年以下有期
徒刑，併科新臺幣三百萬元以下罰金。
意圖供自己或他人犯罪之用，而犯前二項之罪者，處三年以上十
年以下有期徒刑，併科新臺幣七百萬元以下罰金。
未經許可，持有、寄藏或意圖販賣而陳列子彈者，處五年以下有
期徒刑，併科新臺幣三百萬元以下罰金。
第一項至第三項之未遂犯罰之。
槍砲彈藥刀械管制條例第十三條：
未經許可，製造、販賣或運輸槍砲、彈藥之主要組成零件者，處
三年以上十年以下有期徒刑，併科新臺幣七百萬元以下罰金。
未經許可，轉讓、出租或出借前項零件者，處一年以上七年以下
有期徒刑，併科新臺幣五百萬元以下罰金。
意圖供自己或他人犯罪之用，而犯前二項之罪者，處五年以上有
期徒刑，併科新臺幣一千萬元以下罰金。
未經許可，持有、寄藏或意圖販賣而陳列第一項所列零件者，處
六月以上五年以下有期徒刑，併科新臺幣三百萬元以下罰金。
第一項至第三項之未遂犯罰之。
